臺灣基隆地方法院刑事判決              100年度訴字第825號
公  訴  人  臺灣基隆地方法院檢察署檢察官
被      告  李俊寬
上列被告因毒品危害防制條例案件，經檢察官提起公訴（100 年
度毒偵字第2183號），被告就訴事實為有罪之陳述，本院合議庭
裁定由受命法官獨任進行審判，經改依簡式審判程序審理後判決
如下：
    主  文
李俊寬施用第一級毒品，累犯，處有期徒刑柒月；又施用第二級
毒品，累犯，處有期徒刑月。應執行有期徒刑捌月。
    事  實
一、李俊寬前因施用第二級毒品案件，經本院裁定送觀察勒戒後
    ，認無繼續施用毒品之傾向，於民國88年10月27日執行完畢
    釋放出所，並由臺灣基隆地方法院檢察署檢察官以88年度毒
    偵字第666 號為不起訴處分確定。又於上開觀察勒戒執行完
    畢釋放後之5 年內，因施用第二級毒品案件，經本院裁定送
    觀察勒戒後，認無繼續施用毒品之傾向，於90年7 月12日執
    行完畢釋放，並由同署檢察官以90年度毒偵字第749 號為不
    起訴處分確定。再因施用第二級毒品案件，經福建金門地方
    法院以93年度聲簡字第85號判決判處有期徒刑6 月確定（下
    稱甲案）。又因施用第二級毒品案件，經本院以94年度易字
    第412 號判決判處有期徒刑7 月確定（下稱乙案）；因持有
    第一級毒品案件，經本院以94年度基簡字第835 號判決判處
    有期徒刑3 月確定（下稱丙案），其因乙丙案件所處之刑，
    嗣經本院以94年度聲字第1191號裁定合併應執行有期徒刑9
    月確定。復又因施用第二級毒品案件，經本院以95年度易字
    第82號判決判處有期徒刑7 月確定（下稱丁案）。其入監接
    續執行上開應執行之有期徒刑6 月（甲案所處之刑）、9 月
    （乙丙案所定之執行刑）、7 月（丁案所處之刑），於96年
    4 月18日假釋出監，並付保護管束，同年9 月26日保護管束
    期滿，所受假釋之宣告未經撤銷，未執行之刑以已執行論，
    而執行完畢（構成累犯）。又因施用第一級、第二級毒品案
    件，經本院以97年度訴字第1274號判決判處有期徒刑8 月、
    6 月，應執行有期徒刑1 年確定（下稱戊案）。再因施用第
    一級毒品案件，先經本院以97年度訴字第1837號判決判處有
    期徒刑9 月確定（下稱己案），再經本院以98年度訴字第24
    4 號判決判處有期徒刑7 月確定（下稱庚案），其因己庚案
    件所處之刑，嗣經本院以98年度聲字第596 號裁定合併定應
    執行有期徒刑1 年2 月確定。其入監接續執行上開應執行之
    有期徒刑1 年（戊案所處之刑）、1 年2 月（己庚案件所定
    之應執行刑），於99年7 月8 日假釋出監，並付保護管束，
    100 年1 月26日保護管束期滿，所受假釋之宣告未經撤銷，
    未執行之刑以已執行論，而執行完畢（構成累犯）。
二、詎李俊寬猶未戒斷毒癮，復基於施用第一級毒品海洛因之犯
    意，於100 年8 月27日上午某時許，在基隆市○○區○○路
    130 號住處，以將第一級毒品海洛因摻水注入注射針筒，再
    施打入身體之方式，施用第一級毒品海洛因1 次；另基於施
    用第二級毒品甲基安非他命之犯意，於同日施用第一級毒品
    海洛因後，同在上址，立即以將第二級毒品甲基安非他命置
    於鋁箔紙上燒烤，再吸食所產生煙霧之方式，施用第二級毒
    品甲基安非他命1 次。嗣因李俊寬係施用毒品列管人口，經
    警通知於100年8月27日下午6時7分許，至基隆市警察局第四
    分局採尿送驗，結果呈嗎啡、安非他命及甲基安非他命陽性
    反應，始查悉上情。
三、案經基隆市警察局第四分局報告臺灣基隆地方法院檢察署檢
    察官偵查後起訴。
    理  由
壹、程序事項：
    本件被告李俊寬所犯者非為死刑、無期徒刑、最輕本刑為3
    年以上有期徒刑之罪或高等法院管轄第一審案件，其於準備
    程序進行中，先就被訴事實為有罪之陳述，經告知其簡式審
    判程序之旨，並聽取公訴人、被告之意見後，本院業已依刑
    事訴訟法第273 條之1 第1 項之規定，裁定由受命法官獨任
    以簡式審判程序進行本案之審理。
貳、實體事項：
一、認定犯罪事實所憑之證據及理由：
    上開事實，業據被告於檢察官偵訊及本院審理時坦承在卷，
    且其為警查獲時所採集之尿液送驗後，結果呈嗎啡、安非他
    命、甲基安非他命之陽性反應，有台灣檢驗科技股份有限公
    司濫用藥物檢驗報告及列管毒品人口尿液檢體採集送驗紀錄
    表各1 紙附卷可稽，被告之自白核與事實相符，可以採信。
    綜上，本案事證明確，被告施用第一級、第二級毒品之犯行
    洵堪認定，應依法論科。
二、論罪科刑：
  (一)按毒品危害防制條例係於92年7 月9 日修正公布，自93年1
    月9 日起施行，其中第20條、第23條將施用毒品之刑事處遇
    程序，區分為「初犯」、「五年內再犯」、「五年後再犯」
    。依其立法理由之說明：「初犯」，經觀察、勒戒或強制戒
    治後，應為不起訴處分或不付審理之裁定；經觀察、勒戒或
    強制戒治執行完畢釋放後，「五年內再犯者」，因其再犯率
    甚高，原實施之觀察、勒戒及強制戒治既已無法收其實效，
    爰依法追訴或裁定交付審理。至於經觀察、勒戒或強制戒治
    執行完畢釋放後，「五年後再犯者」，前所實施之觀察、勒
    戒或強制戒治已足以遮斷其施用毒品之毒癮，為其自新及協
    助其斷除毒癮，仍適用「初犯」規定，先經觀察、勒戒或強
    制戒治之程序。從而依修正後之規定，僅限於「初犯」及「
    五年後再犯」二種情形，始應先經觀察、勒戒或強制戒治程
    序。倘被告於5 年內已再犯，經依法追訴處罰，縱其第三次
    （或第三次以上）再度施用毒品之時間，在初犯經觀察、勒
    戒或強制戒治執行完畢釋放五年以後，已不合於「五年後再
    犯」之規定，且因已於「五年內再犯」，顯見其再犯率甚高
    ，原實施觀察、勒戒或強制戒治，已無法收其實效，即應依
    該條例第10條處罰（最高法院95年度台非字第59號、第65號
    判決意旨及最高法院95年第7 次刑事庭會議決議意旨參照）
    。被告有如事實欄一所載，於88年10月27日第一觀察勒戒執
    行完畢釋放後之5 年內，復因施用毒品案件，經法院第二次
    裁定送觀察勒戒及判處徒刑確定等情，有臺灣高等法院被告
    前案紀錄表在卷可稽。被告既曾於「五年內再犯」，且經法
    院判處罪刑確定，竟又於如事實欄二所示之時間，分別施用
    第一級、第二級毒品，揆諸前揭說明，即非屬毒品危害防制
    條例第20條第3 項所定「五年後再犯」之情形，故檢察官依
    法逕行起訴，於法要無不合，合先敘明。
  (二)查海洛因、甲基安非他命分係毒品危害防制條例第2 條第2
    項第1 款、第2 款所定之第一級、第二級毒品，被告如事實
    欄二所示非法先後施用第一級毒品海洛因、第二級毒品甲基
    安非他命之行為，核分係犯毒品危害防制條例第10條第1 項
    、第2 項之施用第一級、第二級毒品罪。被告因施用而持有
    第一級毒品海洛因、第二級毒品甲基安非他命之低度行為，
    應各為施用第一級、第二級毒品之高度行為所吸收，均不另
    論罪。又被告前曾受如事實欄一所示有期徒刑之執行完畢，
    有臺灣高等法院被告前案紀錄表在卷可憑，其於有期徒刑執
    行完畢釋放後之5 年內，故意再犯本件有期徒刑以上之罪，
    合於累犯之規定，其所犯上開2 罪，均應依刑法第47條第1
    項規定，加重其刑。再被告上開所犯2 罪，犯意各別，行為
    不同，應予分論併罰。爰審酌其犯罪之動機、曾有施用毒品
    之前科仍不知戒除，惟犯罪後坦承犯行，且所犯施用毒品犯
    行乃戕害自己身心健康，並未危及他人等一切情狀，分別量
    處如主文所示之刑，並定其應執行之刑。
據上論斷，應依刑事訴訟法第273 條之1 第1 項、第299 條第1
項前段，毒品危害防制條例第10條第1 項、第2 項、第23條第2
項，刑法第11條前段、第47條第1 項、第51條第5 款，判決如主
文。
本案經檢察官黃佳權到庭執行職務。
中    華    民    國  100     年    11    月    30    日
                  刑事第二庭法  官  劉桂金
以上正本證明與原本無異。
如不服本判決應於收受送達後10日內向本院提出上訴書狀，並應
敘述具體理由；其未敘述上訴理由者，應於上訴期間屆滿後20日
內向本院補提理由書(均須按他造當事人之人數附繕本)「切勿逕
送上級法院」。
中    華    民    國   100    年    11    月    30    日
                            書記官  許元又
附錄本案論罪法條：
毒品危害防制條例第10條
施用第一級毒品者，處6 月以上5 年以下有期徒刑。
施用第二級毒品者，處3 年以下有期徒刑。